# 请各位帮忙解释一下里面的问题

提问人：kedoule 时间：2017-08-13 08:09:24
A公司为上市公司。2×16年 12 月 31 日，A公司收购B公司60%的股权，完成非同一控制下的企业合并。
（ 1 ）收购定价的相关约定如下：①2×16年 12 月 31 日支付5 000万元；②自B公司经上市公司指定的会计师事务所完成2×17年度财务报表审计后 1 个月内，A公司支付第二期收购价款，该价款按照B公司2×17年税后净利润的 2 倍为基础计算。
（ 2 ）业绩承诺。B公司承诺2×17年实现税后净利润人民币1 000万元，若2×17年B公司实际完成净利润不足1 000万元，由B公司的原股东以其所持A公司股权（不构成控制）无偿赠予给A公司，假定其公允价值为 600 万元。
假定A公司在购买日判断，B公司2×17年实现净利润 800 万元为最佳估计数，①计算购买日合并成本并编制会计分录；
①或有应付金额公允价值=800×2=1 600（万元），权益工具公允价值为 600 万元，合并成本=5 000+1 600+600=7 200（万元）。
借：长期股权投资　　　　　　　　　　 7 200
贷：银行存款　　　　　　　　　 5 000
预计负债　　　　　　　　　 1 600
资本公积　　　　　　　　　　 600
我想问的是B公司原股东以其所持A公司股权（不构成控制）无偿赠予给A公司为什么计入资本公积，同时增加长期股权投资成本？

回答人：chenyiwei
http://bbs.esnai.com/thread-5132572-1-1.html

提问人：kedoule 时间：2017-08-13 11:21:25
可是按你的解释，无偿赠与好像和合并成本没有关系呀，你无偿赠与现金，我用现金再购买B股东持有的A公司的股票。这和A公司购买B公司的股权完全分离了，意义何在。

回答人：chenyiwei
该补偿与A收购B股权的交易相关，所以同样按照企业合并中或有对价的原则处理。